最　高　行　政　法　院　判　決　　　　　　　　　　九十一年度判字第二七四號
　　原　　　告　達輝機械有限公司
　　代　表　人　甲○○
　　被　　　告　臺中縣稅捐稽徵處
　　代　表　人　游松男
右當事人間因營業稅事件，原告不服財政部中華民國八十九年二月十一日台財訴第0
00000000號再訴願決定，提起行政訴訟。本院判決如左：
　　主  文
原告之訴駁回。
訴訟費用由原告負擔。
　　事  實
緣原告於民國八十七年九月間購進Ｓ五－五九一六自用小客車乙輛，取具澐達汽車股
份有限公司（以下簡稱澐達公司）同年九月十八日、二十一日、二十二日開立之統一
發票三紙，金額新臺幣（以下同）一、一五二、三八一元，營業稅額五七、六一九元
，作為進項憑證，申報扣抵銷項稅額。案經被告查獲審理違章成立，補徵所漏稅額五
七、六一九元（原告已於八十七年十一月二十七日繳納），並處以所漏營業稅額二倍
之罰鍰計一一五、二○○元（計至百元止）。原告不服，就科處罰鍰部分，申請復查
，未獲變更，提起訴願、再訴願，遞遭決定駁回，遂提起行政訴訟，茲摘兩造訴辯
意旨於次：
原告起訴意旨略謂：一、原告向澐達公司購買七人座之客貨兩用車，取得ＲＦ000
00000等三紙三聯式發票，於八十七年九月、十月期間提出扣抵該三筆發票稅款
五七、六一九元，澐達公司於八十七年九月、十月亦申報及繳納當期營業稅在案可稽
，何來虛報進項稅額，漏稅情事。二、原告係經營機械、機件焊接等業務，因業務需
要赴客戶處作業，該車係由公司員工載著焊條及機械工具赴客戶處作業，為經營上所
必須，實際上為客貨兩用，不應以行車執照所登載為認定依據。該項行車執照只登載
為「小客車」，不無瑕疵。三、原告購買較符合實際使用之需運載工人及生產器具等
七人座客貨兩用車，依據稅法規定客貨兩用車之進項稅額應准予扣抵，免處罰鍰。四
、綜上所述，請判決撤銷原處分及一再訴願決定等語。
被告答辯意旨略謂：查原告於八十七年九月購進Ｓ五－五九一六自用小客車一部，取
得澐達公司於九月十八日、二十一、二十二日開立之統一發票三紙，金額合計一、一
五二、三八一元，提出申報扣抵八十七年九月、十月期營業稅五七、六一九元，因核
屬不得扣抵費用，有逃漏營業稅違章情事，並經原告以書面承認在案。被告審理認定
違章事實成立，依營業稅法第五十一條第五款規定，除補徵稅額（已於八十七年十一
月二十七日繳納）外，並按漏稅額裁處二倍罰鍰一一五、二○○元，於法並無不當。
原告主張其係經營機械焊接、機件焊接業務，因業務需要須赴客戶處作業，系爭汽車
係由原告之員工載著焊條及機械工具赴客戶處作業，為經營上所必須之客貨兩用車，
應准予扣抵云云。經查客貨兩用車係依行車執照登載為準，系爭汽車之行車執照登載
為自用小客車，而非客貨兩用車，依營業稅法第十九條第一項第五款規定，系爭小客
車之進項稅額自不得扣抵銷項稅額，爰請駁回原告之訴等語。
　　理  由
按「營業人左列進項稅額，不得扣抵銷項稅額：．．．五、自用乘人小汽車。．．．
」、「納稅義務人，有左列情形之一者，除追繳稅款外，按所漏稅額處一倍至十倍罰
鍰，並得停止其營業：．．．五、虛報進項稅額者。．．．」為行為時營業稅法第十
九條第一項第五款、第五十一條第五款所明定。本件原告於八十七年九月間購進Ｓ五
－五九一六自用小客車乙輛，取具澐達公司同年九月十八日、二十一日、二十二日開
立之統一發票三紙，金額一、一五二、三八一元，營業稅額五七、六一九元，作為進
項憑證，申報扣抵銷項稅額。案經被告查獲，取有原告出具之承諾書及發票影本三紙
附卷可稽，被告補徵所漏稅額五七、六一九元（原告已於八十七年十一月二十七日繳
納），並處以所漏營業稅額二倍之罰鍰計一一五、二○○元（計至百元止）。原告不
服罰鍰處分，主張系爭汽車係七人座之客貨兩用車，又原告係經營機械焊接、機件焊
接業務，因業務需要須赴客戶處作業，系爭汽車係由原告之員工載著焊條及機械工具
赴客戶處作業，為經營上所必須之交通車，應准予扣抵云云。申經被告復查決定，以
客貨用車係依行車執照登載為準，系爭汽車之行車執照登載為自用小客車，而非客貨
兩用車，依首揭規定，上開購買小客車之進項稅額自不得扣抵銷項稅額，原告主張核
不足採等由，駁回其復查之申請。原告猶表不服，訴經臺灣省政府訴願決定及財政部
再訴願決定以系爭汽車行車執照既登載為自用小客車，且非供出租載客營業收取報酬
或供租與他人使用以獲取租金之用，其進項稅額自不得扣抵銷項稅額等由，駁回原告
之訴願、再訴願。經核與首開規定無違。原告茲起訴主張如事實欄起訴意旨所載，經
查：(一)首開法條所稱之自用乘人小汽車，係指汽車依其性質使用於搭乘人員，且實際
上供營業主體內部之使用者而言，有別於供銷售之用，如汽車商行之出售，或供提供
勞務使用，如客運業用以載運客人者。本件原告經營機械、機件焊接業，無銷售汽車
或用以提供載客服務之業務，其購入系爭汽車，依行車執照所示，為自用小客車，並
有照片為證，性質上使用於搭乘人員，又係供原告內部使用，自屬自用乘人小汽車。
縱原告實際上亦供載貨之用，依其照片所示，無非附帶於行李箱載貨，乃自用乘人小
客車之通常具有之附隨功能，仍無礙其主要係用以供乘人之性質，自不能因此即認屬
客貨兩用車，尤不能因實際使用情形之每有不同，而異其為客用或貨用之性質。原告
所辯其實際供載貨之用，即為客貨兩用車云云，並不可採。(二)系爭汽車之進貨發票上
稅額不得作為進項稅額，用以扣抵銷項稅額，原告以之列為進項稅額，用以扣抵銷項
稅額，即有虛報進項稅額之情事，其結果並已扣抵銷項稅額，達逃漏繳納銷項稅額之
結果。原告雖已補繳納扣抵之稅額，殊於所致逃漏結果之事實不生影響。至於澐達公
司出售系爭汽車填發本案發票與原告後，已申報銷售額繳納營業稅，與本案原告虛報
進項稅額扣抵其自己應納之營業稅額而有所逃漏之情形無關，不能因澐達公司已申報
繳納營業稅，認原告即無逃漏之事實。從而復查決定維持原核定科處原告所漏稅額二
倍罰鍰，揆諸首開規定，尚無違誤。訴願、再訴願決定遞予維持，均無不合。起訴為
無理由，應予駁回。
據上論結，本件原告之訴為無理由，爰依行政訴訟法施行法第二條、行政訴訟法第九
十八條第三項前段，判決如主文。
中　　華　　民　　國　　九十一　　　年　　　二　　　　月　　　七　　　　日
                    最 高 行 政 法 院  第 一 庭
                                審 判 長 法  官　　　黃　綠　星
                                         法  官      黃  合  文
                                         法  官　　　蔡　進　田
                                         法  官　　　黃　璽　君
                                         法  官　　　廖　宏　明
右  正  本  證  明  與  原  本  無  異
　　　　　　　　　　　　　　　　　　　　 法院書記官　邱　彰　德
中　　華　　民　　國　　九十一　　　年　　　二　　　　月　　　八　　　　日
